# 请教各位，关于集团公司股份支付的会计处理。

提问人：C_Amour 时间：2019-02-19 22:51:02
2×15 年 1 月 1 日，甲公司实施一项向乙公司（甲公司的子公司） 10 名高管人员每人授予 10000 份股票期权的股权激励计划。甲公司与相关高管人员签订的协议约定，每位高管人员自期权授予之日起在乙公司连续服务 1年，即可以从甲公司购买 10000 股乙公司股票，购买价格为每股 5 元，该股票期权在授予日的公允价值为 10 元/份，2×15 年 12 月 31 日的公允价值为 12 元/份，截至 2×15年末， 10 名高管人员中没有人离开乙公司。
年末 10 高管人员行权。
母公司会计处理，借：长投 120 贷：应付职工薪酬 120
子公司会计处理，借：管理费用 100 贷：资本公积： 100合并报表处理，抵消母公司长投 120 和子公司资本公积 100 ，差额计入管理费用 20 。
主要想知道，期末子公司高管人员行权，母子公司个别报表要如何做分录？
另外行权之后，母公司确认的长期股权投资要如何处理？
谢谢

回答人：chenyiwei
期末子公司高管行权，子公司无需进行会计处理。母公司的账务处理：借：
银行存款 50 ，借：应付职工薪酬 120 ，贷：长期股权投资（转让给子公司高管的股权投资的原账面价值），贷：投资收益（差额）
合并报表层面调整为权益性交易，即不丧失控制权前提下部分处置子公司股权。合并报表层面确认的管理费用应调整为 100 ，即合并报表层面是作为权益结算的股份支付。

提问人：C_Amour 时间：2019-02-20 17:38:18
谢谢陈版，这么一说有点理解了。但是还有一个问题，这个母公司用子公司股票作为股份支付。如果是母公司用自己的股票作为股份支付。行权之后，母公司确认股本和资本公积，那么母公司的长投怎么处理？

回答人：chenyiwei
行权后，母公司对子公司的长投不变。